【裁判字號】    98,易,1086
【裁判日期】    981202
【裁判案由】    竊盜
【裁判全文】
臺灣彰化地方法院刑事判決              98年度易字第1086號
公  訴  人  臺灣彰化地方法院檢察署檢察官
被      告  甲○○
上列被告因竊盜案件，經檢察官提起公訴（98年度偵緝字第409
號），本院判決如下：
    主  文
甲○○共同攜帶兇器竊盜，處有期徒刑捌月；又共同攜帶兇器竊
盜，處有期徒刑捌月；又共同攜帶兇器竊盜，處有期徒刑捌月。
應執行有期徒刑壹年陸月。
    事  實
一、甲○○與乙○○（另經本院以98年度易字第641 號判決判處
    應執行有期徒刑1 年4 月）2 人均因缺錢花用，竟共同基於
    意圖為自己不法所有之各別犯意聯絡，分別於民國97年4 月
    初、5 月下旬及6 月下旬某日日出後之上午6 時許，由乙○○持甲○○所有，客觀上可能對人之生命、身體、安全造成
    傷害，足供兇器使用之榔頭、扁鑽及螺絲起子各1 支等物（
    均已丟棄在不詳處所，未扣案），前往黃謝淑貞所有，委託
    丙○○管理，位在彰化縣二林鎮○○路○ 段643 、645 、64
    7 、649 號之現無人居住之建築物（無故侵入建築物部分未
    據告訴），由乙○○持螺絲起子開啟該建築物後方之電動門
    開關，啟動電動門後進入該建築物，再推由乙○○持上開榔
    頭敲打扁鑽之方式，撬開前開建築物內1 至4 樓之樓梯防滑
    銅條（價值共計約新臺幣【下同】7 萬元）後，由甲○○搬
    運上開竊得之防滑銅條至所駕駛之自小客車內駛離現場，每
    次竊取防滑銅條約30條，前後共計3 次。得手後再由甲○○
    分6 次將竊得之前述防滑銅條販售予不知情之資源回收業者
    ，共計得款4500元，所得款項由甲○○與乙○○朋分，供己
    日常生活花費殆盡。嗣於同年11月16日下午5 時許，乙○○
    欲再侵入上址彰化縣二林鎮○○路○ 段645 號建築物時，因
    形跡可疑遭巡邏員警當場查獲而循線查知上情。
二、案經丙○○訴由彰化縣警察局北斗分局報請臺灣彰化地方法
    院檢察署檢察官偵查起訴。
    理  由
一、本案被告所犯係屬刑事訴訟法第376 條第2 款所列之刑法第
    321 條第1 項之加重竊盜罪，本院爰依同法第284 條之1 之
    規定行獨任審判。次按被告以外之人於審判外之陳述，雖不
    符刑事訴訟法第159 條之1 至第159 條之4 之規定，而經當
    事人於審判程式同意作為證據，法院審酌該言詞陳述或書面
    陳述作成時之情況，認為適當者，亦得為證據。當事人、代
    理人或辯護人於法院調查證據時，知有第159 條第1 項不得
    為證據之情形，而未於言詞辯論終結前聲明異議者，視為有
    前項之同意，刑事訴訟法第159 條之5 定有明文。查本案全
    部卷證，公訴人、被告均不爭執其證據能力，本院復衡以該
    等供述證據作成時之情況，應為適當，是可認後述所引用證
    據之證據能力均無疑義，合先敘明。
二、訊據被告甲○○矢口否認有何上開竊盜之犯行，其辯稱：伊
    並沒有偷上開防滑銅條，伊先前有與管理人丙○○欲購買前
    揭房屋，但是沒有買成等語。經查：
  (一)上揭犯罪事實，業據證人即共犯乙○○迭於警詢及本院審理
    時均證稱：伊與被告甲○○於97年4 月、5 月及6 月間共同
    前往彰化縣二林鎮○○路○段643 至649 號竊取房屋內一樓
    至四樓之防滑銅條，由伊持螺絲起子開啟該建築物後方之電
    動門開關，啟動電動門後進入該建築物，再持上開榔頭敲打
    扁鑽之方式，撬開前開建築物內1 至4 樓之樓梯防滑銅條後
    ，由被告甲○○搬運上開竊得之防滑銅條至所駕駛之自小客
    車內駛離現場等語，衡諸上開證人乙○○之證詞前後均屬大
    致相符，且其與被告甲○○並無恩怨，故自無誣陷被告甲○○之必要。
  (二)至被告甲○○雖辯稱：伊曾向丙○○購買上開彰化縣二林鎮
    ○○路○ 段643 、645 、647 、649 號之建築物云云。惟證
    人丙○○於本院審理時證稱：當時被告甲○○有要向伊購買
    上開四間房屋，但是因為後來沒有錢，所以伊於農曆年前就
    告訴被告甲○○說不要住在這裡了，但是甲○○還是來來去
    去等語，足見被告甲○○並非上開房屋之所有權人，故無權
    未經同意進入上開房屋。況證人乙○○於本院審理時證稱：
    「（你是一個人獨自前往或與他人共同前往竊盜現場？）我
    是與甲○○一起去的，是由甲○○開自小客車搭載我前往現
    場。」、「（被告搭載你去現場那裡做什麼？）要拿銅條，
    那時候我沒有工作，我想拿一些去賣，甲○○跟我說那裡有
    東西可以拿，要我去看一看。」等語，被告甲○○既先前有
    向丙○○購買上開房屋（惟未購買成功），而居住於該房屋
    內之經驗，故知悉上開房屋內之物品，是證人乙○○上開證
    詞證稱是甲○○開自小客車搭載伊前往該處，說那邊有東西
    可以拿，要伊去看一看等語應屬可信。
  (三)此外，有證人丙○○於警詢之證詞1 份、委託書、現場照片
    各1 紙及建物所有權狀2 紙在卷可稽，本件事證明確，被告
    上開辯解復不足採信，被告上開犯行均堪認定。
三、按刑法第321 條第1 項第3 款之攜帶兇器竊盜罪，係以行為
    人攜帶兇器竊盜為其加重條件，此所謂兇器，其種類並無限
    制，凡客觀上足對人之生命、身體、安全構成威脅，具有危
    險性之兇器均屬之，且祇須行竊時攜帶此種具有危險性之兇
    器為已足，並不以攜帶之初有行兇之意圖為必要（最高法院
    79年臺上字第5253號判例參照）。查共犯乙○○持供行竊之
    榔頭、扁鑽及螺絲起子各1 支，均係鐵製材質、質地堅硬之
    物，具有相當之重量，且尖端銳利，足以撬開電動門開關級
    及防滑銅條，顯係足以對人之生命、身體造成傷害之鐵製器
    械，應該具有客觀上之危險性，屬於兇器無訛，是核被告甲○○所為，均係犯刑法第321 條第1 項第3 款之攜帶兇器竊
    盜罪。其與共犯乙○○就上開3 次竊盜犯行，互有犯意聯絡
    及行為分擔，俱為共同正犯。又被告先後3 次竊盜既遂犯行
    ，時間已有相當間隔，顯係各別起意為之，應予分論併罰。
    爰審酌被告竟不思循正當途徑獲取財物，反因一時貪念，竊
    取他人財物，影響他人財產權，惡行非輕，且犯後否認犯行
    ，態度不可，暨考量其生活狀況、智識程度、行竊手段及竊
    得物品價值，又竊得之贓物已經被害人領回，有贓物認領保
    管單1 紙在卷可參等一切情狀，分別量處如主文所示之刑，
    並定其應執行之刑。又共犯乙○○持供本案行竊之榔頭、扁
    鑽及螺絲起子各1 支等物，既未扣案，又非違禁物，為免日
    後執行困難，爰不併予宣告沒收，附此敘明。
據上論斷，應依刑事訴訟法第299 條第1 項前段，刑法第28 條
、第321 條第1 項第3 款、第51條第5 款，判決如主文。
本案經檢察官紀雅惠到庭執行職務。
中    華    民    國    98    年    12    月    2     日
                  刑事第九庭    法    官  黃齡玉
以上正本證明與原本無異。
如不服本判決，應於收受判決後10日內向本院提出上訴書狀，並
應敘述具體理由；其未敘述上訴理由者，應於上訴期間屆滿後20
日內向本院補提理由書（均須按他造當事人之人數附繕本「切勿
逕送上級法院」）。
告訴人或被害人對於判決如有不服具備理由請求檢察官上訴者，
其上訴期間之計算係以檢察官收受判決正本之日期為準。
中    華    民    國    98    年    12    月    2     日
                                書 記 官  林嘉賢
附錄本案論罪科刑法條全文：
中華民國刑法第321條
（加重竊盜罪）
犯竊盜罪而有左列情形之一者，處 6 月以上、 5 年以下有期徒
刑：
一、於夜間侵入住宅或有人居住之建築物、船艦或隱匿其內而犯
    之者。
二、毀越門扇、牆垣或其他安全設備而犯之者。
三、攜帶兇器而犯之者。
四、結夥三人以上而犯之者。
五、乘火災、水災或其他災害之際而犯之者。
六、在車站或埠頭而犯之者。
前項之未遂犯罰之。


司法院資訊處製作；財團法人民間司法改革基金會備份。
